【裁判字號】    99,訴緝,83
【裁判日期】    990520
【裁判案由】    毒品危害防制條例
【裁判全文】
臺灣臺北地方法院刑事判決              99年度訴緝字第83號
公  訴  人  臺灣臺北地方法院檢察署檢察官
被      告  甲○○
上列被告因違反毒品危害防制條例案件，經檢察官提起公訴（九
十八年度毒偵字第二八七二號），被告於本院準備程序中就被訴
事實為有罪之陳述，經告知簡式審判程序之旨，並聽取公訴人及
被告之意見後，本院合議庭認為適宜由受命法官獨任進行簡式審
判程序而裁定改由受命法官獨任進行簡式審判程序審理，判決如
下：
    主      文
甲○○施用第一級毒品，累犯，處有期徒刑玖月。
    事實及理由
一、本案犯罪事實除「甲○○有肅清煙毒條例、違反麻醉藥品管
    理條例案件等前科，前因連續施用第一級毒品海洛因案件，
    經本院裁定送勒戒處所觀察、勒戒後，因有繼續施用毒品之
    傾向，再經本院於民國八十七年八月六日裁定令入戒治處所
    施以強制戒治一年，嗣甲○○經戒治所評定合格，認無繼續
    戒治之必要，經本院於八十七年十一月二十四日裁定停止戒
    治，所餘戒治期間，付保護管束，甲○○於八十七年十二月
    二十九日出所，再甲○○因於停止戒治付保護管束期間內有
    違反保護管束應遵守事項情節重大之情形，經本院於八十八
    年五月十一日裁定撤銷停止戒治，令入戒治處所施以強制戒
    治，甲○○於八十九年二月十八日戒治期滿出所，並經本院
    於八十九年三月十日以八十七年度訴字第六五八號判決免刑
    確定。另因連續施用第一級毒品海洛因、第二級毒品安非他
    命案件，經臺灣板橋地方法院以八十七年度訴字第八一七號
    判決免刑確定。復因施用毒品案件，經裁定令入戒治處所施
    以強制戒治一年，該次施用第一級、第二級毒品犯行並經本
    院以九十年度訴字第八四八號判決各判處有期徒刑八月、四
    月，應執行有期徒刑十月確定，於九十二年三月二十一日縮
    刑期滿，九十二年三月二十二日因縮短刑期執行完畢出監。
    於九十三年七月間，因犯竊盜罪，經臺灣板橋地方法院以九
    十三年度簡字第三二五一號簡易判決判處有期徒刑四月確定
    ，於九十四年十月十一日縮刑期滿，同年月十二日因徒刑執
    行完畢出監。於九十四年六月間，因犯竊盜罪，經臺灣板橋
    地方法院以九十四年度簡字第三○○五號簡易判決判處有期
    徒刑五月確定，嗣經該院以九十四年度簡上字第四四四號判
    決上訴駁回確定；於九十五年二月間，因犯竊盜罪，經臺灣
    板橋地方法院以九十五年度簡字第六五五號簡易判決判處有
    期徒刑六月確定，二案接續執行，於九十五年十二月十九日
    縮刑期滿，九十五年十二月二十日因徒刑執行完畢出監。甲
    ○○於九十六年間，因施用第一級毒品海洛因案件，經臺灣
    板橋地方法院檢察署檢察官聲請臺灣板橋地方法院以九十六
    年度毒聲字第一九八四號裁定送勒戒處所觀察、勒戒後，因
    有繼續施用毒品之傾向，再經臺灣板橋地方法院檢察署檢察
    官聲請臺灣板橋地方法院以九十七年度毒聲字第五二四號裁
    定令入戒治處所施以強制戒治，其期間為六個月以上，至無
    繼續強制戒治之必要為止，但最長不得逾一年。甲○○係於
    九十八年七月十六日晚上某時許，在臺北市○○區○○街一
    七一巷十九之一號三樓住處施用第一級毒品海洛因一次。」
    ，應予補充更正外，其餘犯罪事實均引用如附件所示之起訴
    書之記載。
二、證據名稱：
(一)被告甲○○於本院準備程序及審理中之自白（見本院九十九
    年五月十一日準備程序筆錄、審判筆錄）。
(二)臺灣檢驗科技股份有限公司九十八年八月六日濫用藥物檢驗
    報告。
(三)本院八十七年度訴字第六五八號刑事裁定、刑事判決、臺灣
    板橋地方法院八十七年度訴字第八一七號刑事判決、本院九
    十年度訴字第八四八號刑事判決、臺灣板橋地方法院九十六
    年度毒聲字第一九八四號刑事裁定、臺灣板橋地方法院檢察
    署檢察官九十七年度戒毒偵字第七二五號不起訴處分書。
三、查海洛因屬毒品危害防制條例第二條第二項第一款所稱之第
    一級毒品。核被告所為，係犯毒品危害防制條例第十條第一
    項之施用第一級毒品罪。其持有第一級毒品海洛因之低度行
    為為施用第一級毒品海洛因之高度行為所吸收，不另論罪。
    。查被告於九十四年六月間，因犯竊盜罪，經臺灣板橋地方
    法院以九十四年度簡字第三○○五號簡易判決判處有期徒刑
    五月確定，嗣經該院以九十四年度簡上字第四四四號判決上
    訴駁回確定；於九十五年二月間，因犯竊盜罪，經臺灣板橋
    地方法院以九十五年度簡字第六五五號簡易判決判處有期徒
    刑六月確定，二案接續執行，於九十五年十二月十九日縮刑
    期滿，九十五年十二月二十日因徒刑執行完畢出監，有臺灣
    高等法院被告前案紀錄表在卷可按，是被告受徒刑之執行完
    畢後，五年以內故意再犯本案有期徒刑以上之罪，為累犯，
    應依刑法第四十七條第一項之規定，加重其刑。爰審酌被告
    前經觀察勒戒、強制戒治等矯治處遇及刑罰科處執行完畢後
    ，猶為本案之施用第一級毒品海洛因之行為，然其所為主要
    係戕害自身，並未直接積極損害他人之利益，犯罪之動機、
    目的、手段、生活狀況、國中肄業之智識程度暨犯罪後坦承
    犯行之態度等一切情狀，量處如主文所示之刑。
四、另本案為適用簡式審判程序之案件，依刑事訴訟法第三百十
    條之二之規定，此有罪判決書之製作，準用刑事訴訟法第四
    百五十四條之規定，附此敘明。
據上論斷，應依刑事訴訟法第二百七十三條之一第一項、第二百
九十九條第一項前段、第三百十條之二、第四百五十四條第二項
，毒品危害防制條例第十條第一項，刑法第十一條前段、第四十
七條第一項，判決如主文。
本案經檢察官鄭深元到庭執行職務
中    華    民    國    99    年    5     月    20    日
                  刑事第十一庭  法  官  黃紹紘
以上正本證明與原本無異。
如不服本判決應於收受送達後十日內向本院提出上訴書狀，並應
敘述具體理由；其未敘述上訴理由者，應於上訴期間屆滿後二十
日內向本院補提理由書（均須按他造當事人之人數附繕本）「切
勿逕送上級法院」。告訴人或被害人如對於本判決不服者，應具
備理由請求檢察官上訴，其上訴期間之計算係以檢察官收受判決
正本之日期為準。
                                書記官  陳靜君
中    華    民    國    99    年    5     月    24    日
附錄本案論罪科刑所犯法條全文
毒品危害防制條例第十條
施用第一級毒品者，處六月以上五年以下有期徒刑。
施用第二級毒品者，處三年以下有期徒刑。
附件：
臺灣臺北地方法院檢察署檢察官起訴書
                                    98年度毒偵字第2872號
    被      告  甲○○  男  41歲（民國○○年○月○○日生）
                        住臺北市大安區○○○路○段86號
                        （臺北市大安區戶政事務所）
                        居臺北市○○區○○街171巷19之1號
                        3樓
                        國民身分證統一編號：Ｚ000000000號
上列被告因違反毒品危害防制條例案件，業經偵查終結，認應提
起公訴，茲將犯罪事實及證據並所犯法條分敘如下：
        犯罪事實
一、甲○○前因施用毒品案件，經依臺灣板橋地方法院以97年度
    毒聲字第524號裁定令入戒治處所施以強制戒治，於民國97
    年11月24日執行完畢釋放，並經本署檢察官以97年度戒毒偵
    字第725號不起訴處分確定；另因竊盜案件，分別經臺灣板
    橋地方法院以94年度簡上字第444號、同院以95年度簡字第
    655號各判處有期徒刑5月、6月，兩案接續執行，於95年12
    月19日執行完畢。詎其仍不思悔改，於強制戒治執行完畢釋
    放後5年內，基於施用第一級毒品海洛因之犯意，於98年7月
    17日晚間10時47分許起回溯24小時內之某時許（扣除公權力
    拘束期間），在臺灣地區某不詳地點，施用第一級毒品海洛
    因1次。嗣於98年7月17日晚間9時，在臺北縣新莊市○○路
    42號2樓為警臨檢查獲，並採尿送驗，呈鴉片類陽性反應，
    始知悉上情。
二、案經臺北縣政府警察局新莊分局報告臺灣板橋地方法院檢察
    署檢察官呈請臺灣高等法院檢察署檢察長令轉本署偵辦。
        證據並所犯法條
一、證據清單及待證事實：
┌──┬───────────┬───────────┐
│編號│證據名稱              │待證事實              │
├──┼───────────┼───────────┤
│ 一 │被告甲○○於警詢時之供│被告於上述時、地為警查│
│    │述                    │獲之事實              │
├──┼───────────┼───────────┤
│ 二 │台灣檢驗科技股份有限公│被告經警採集尿液送驗，│
│    │司檢體編號DＺ0000000000│鑑定結果呈現鴉片類陽性│
│    │1號濫用藥物檢驗報告、 │反應之事實            │
│    │臺北縣政府警察局新莊分│                      │
│    │局應受尿液採驗人尿液檢│                      │
│    │體採集送驗紀錄表      │                      │
├──┼───────────┼───────────┤
│ 三 │本署刑案資料查註紀錄表│被告於上揭強制戒治執行│
│    │、全國施用毒品案件紀錄│完畢後，5年內再犯本件 │
│    │表、矯正簡表各1份     │施用毒品案件及構成累犯│
│    │                      │之事實                │
└──┴───────────┴───────────┘
二、核被告所為，係犯毒品危害防制條例第10條第1項之施用第
    一級毒品罪嫌。被告曾受有期徒刑執行完畢，此有本署刑案
    資料查註紀錄表附卷可參，5年內故意再犯本件有期徒刑以
    上之罪，為累犯，請依刑法第47條第1項規定加重其刑。
三、依毒品危害防制條例第23條第2項、刑事訴訟法第251條第1
    項提起公訴。
    此  致
臺灣臺北地方法院
中    華    民    國    98    年    10    月    8     日
                        檢  察  官    王  惟  琪
本件正本證明與原本無異
中    華    民    國    98    年    10    月    17    日
                        書  記  官    陳  秋  蓉
附本案所犯法條全文
毒品危害防制條例第10條第1項
施用第一級毒品者，處 6 月以上 5 年以下有期徒刑。

司法院資訊處製作；財團法人民間司法改革基金會備份。
